臺灣臺北地方法院刑事判決
111年度審易字第1575號
公  訴  人  臺灣臺北地方檢察署檢察官
被      告  楊智偉




上列被告因竊盜案件，經檢察官提起公訴（111年度偵字第21372
號），本院判決如下：
    主  文
楊智偉犯竊盜罪，處拘役拾伍日，如易科罰金，以新臺幣壹仟元
折算壹日。
未扣案之犯罪所得如附表所示之物均沒收，於全部或一部不能沒
收或不宜執行沒收時，追徵其價額。
    事  實
一、楊智偉意圖為自己不法之所有，基於竊盜之犯意，於民國111
    年1月14日晚間7時2分許，在○○市○○區○○○○○○0號出口附近，
    徒手竊取謝榮輝置放在該處花檯上之藍色包包1個，並步行
    至大安森林公園內某處之長椅，將該藍色包包內之如附表所
    示之物取走後，再將藍色包包隨意棄置在該長椅後方。
二、案經謝榮輝訴由臺北市政府警察局大安分局報告臺灣臺北地
    方檢察署檢察官偵查起訴。
    理  由
壹、程序部分：
一、按法院認為應科拘役、罰金或應諭知免刑或無罪之案件，被
    告經合法傳喚無正當理由不到庭者，得不待其陳述逕行判決
    ，刑事訴訟法第306條定有明文。被告楊智偉經合法傳喚，
    於本院111年9月12日審理程序無正當理由不到庭，亦未在監
    在押，有本院送達證書、刑事報到單及臺灣高等法院被告前
    案紀錄表在卷可查（見本院111年度審易字第1575號卷【下
    稱本院卷】第69頁、第83頁、第89至143頁），而本院斟酌
    本案情節，認本案係應科拘役之案件，揆諸前揭規定，爰不
    待被告到庭陳述，逕行一造辯論判決，先予敘明。
二、本案據以認定事實之供述證據，公訴人及被告於本院言詞辯
    論終結前均未爭執其證據能力，經審酌該等證據之取得並無
    違法，且與本案待證事實具有關聯性，依刑事訴訟法第159
    條之5之規定，自有證據能力；至所引非供述證據部分，與
    本案事實具自然關聯性，且非公務員違背法定程序所取得，
    依同法第158條之4規定反面解釋，亦具證據能力。
貳、實體部分：
一、認定事實所憑之證據及理由： 
    訊據被告固坦承於上揭時、地，徒手竊取告訴人謝榮輝所有
    之藍色包包及其內如附表編號1所示之外套，惟辯稱：我沒
    有拿包包內的毛巾跟鑰匙圈云云。經查：
  ㈠被告於上揭時、地，徒手竊取告訴人置放在該處花檯上之藍
    色包包1個，並步行至大安森林公園某處之長椅，將其內之
    如附表所示之物取走後，再將藍色包包隨意棄置在長椅後方
    等事實，業據證人即告訴人於警詢中證述明確（見臺灣臺北
    地方檢察署111年度偵字第21372卷【下稱偵卷】第15至17頁
    ），並有監視器錄影畫面翻拍照片在卷可佐（見偵卷第19至
    21頁）；且參以被告於警詢中亦坦承：當時我看到包包放在
    公園入口的平臺上，就徒手拿走該包包走進公園，邊走邊打
    開看包包裡有什麼東西，看到有外套就拿起來自己穿，後來
    我將外套丟了等情（見偵卷第12至13頁），核與告訴人上開
    證述情節相符，自亦可補強告訴人上開證述之真實性。
  ㈡而被告於警詢中雖否認其有竊取藍色包包內之如附表編號2、
    3所示之物乙情，然衡以告訴人於藍色包包遭竊後隨即發覺
    ，並報警處理，其當能立即盤點該包包內之財物，確認遭竊
    之物品種類、數量為何，又被告與告訴人並不相識，此據被
    告於警詢中陳述明確（見偵卷第13頁），且告訴人遭竊之財
    物價值非鉅，告訴人實無承擔虛偽證述時受偽證、誣告罪追
    訴之風險，而設詞構陷被告於罪之動機及必要，更無跨大遭
    竊物品種類之理，是告訴人上開證詞應屬事實而可採取。
  ㈢綜上，被告前開辯詞並不足採，本案事證明確，被告犯行洵
    堪認定，應依法論科。
二、論罪科刑：　　
　㈠核被告所為，係犯刑法第320條第1項之竊盜罪。
　㈡另卷內並無足以證明被告構成累犯事實之前案徒刑執行完畢
    資料（前案確定判決、執行指揮書、執行函文、執行完畢文
    件等相關原始執行資料，至於前案紀錄表為法院於分案時為
    瞭解本案與他案是否構成同一性或單一性之關聯、被告有無
    在監在押情狀而主動調取，自不得移作被告構成累犯事實之
    不利於被告之證據），依最高法院刑事大法庭110年度台上
    大字第5660號裁定意旨，本院無從裁量是否因累犯而應加重
    其刑，爰改列為量刑審酌事由，附此敘明。
　㈢爰以行為人之責任為基礎，審酌被告前已有多次竊盜前案紀
    錄，此有高等法院被告前案紀錄表存卷可查（見本院卷第89
    至143頁），猶不思以正當途徑獲取所需，猶恣意竊取他人
    財物，顯乏尊重他人財產權之觀念；又被告犯後迄未與告訴
    人達成和解並賠償其損失，兼衡被告之犯罪動機、目的、手
    段及所竊取之財物價值，暨其於警詢中自陳其為國中畢業之
    智識程度、家庭經濟狀況勉持、職業為粗工（見偵卷第11頁
    警詢筆錄之「受詢問人」欄）等一切情狀，量處如主文第1
    項所示之刑，並諭知易科罰金之折算標準。
三、沒收：
  ㈠按犯罪所得，屬於犯罪行為人者，沒收之；沒收，於全部或
    一部不能沒收或不宜執行沒收時，追徵其價額，刑法第38條
    之1第1項前段、第3項分別定有明文。查，被告所竊得之如
    附表所示之物，屬被告之犯罪所得，既未扣案，復未實際合
    法發還或賠償告訴人，自均應依刑法第38條之1第1項前段、
    第3項之規定宣告沒收，併諭知於全部或一部不能沒收或不
    宜執行沒收時，追徵其價額。
  ㈡至被告所竊得之藍色包包1個，業經被告棄置在大安森林公園
    內某處之長椅後方，而經告訴人尋回，已如前述，可認該犯
    罪所得已實際發還告訴人，自無庸宣告沒收、追徵此部分犯
    罪所得。
據上論斷，應依刑事訴訟法第299條第1項前段、第306條，判決
如主文。
本案經檢察官葉詠嫻提起公訴，檢察官李明哲到庭執行職務。
中　　華　　民　　國　　111 　年　　9 　　月　　26　　日
　　　　　　　　　刑事第二十一庭  法　官　王星富
上正本證明與原本無異。 
如不服本判決應於收受送達後20日內向本院提出上訴書狀，並應
敘述具體理由；其未敘述上訴理由者，應於上訴期間屆滿後20日
內向本院補提理由書（均須按他造當事人之人數附繕本）「切勿
逕送上級法院」。告訴人或被害人如對於本判決不服者，應具備
理由請求檢察官上訴，其上訴期間之計算係以檢察官收受判決正
本之日期為準。 因疫情而遲誤不變期間，得向法院聲請回復原
狀。
                                  書記官  林思辰
中　　華　　民　　國　　111 　年　　9 　　月　　27　　日
附錄本案論罪科刑法條：
中華民國刑法第320條
意圖為自己或第三人不法之所有，而竊取他人之動產者，為竊盜
罪，處5年以下有期徒刑、拘役或50萬元以下罰金。
意圖為自己或第三人不法之利益，而竊佔他人之不動產者，依前
項之規定處斷。
前二項之未遂犯罰之。

附表：
編號 物品名稱 數量 1 外套 1件 2 鑰匙圈 1個 3 毛巾 1條